ACORDAO-COMPLETO-2348922

ACÓRDÃO 2469/2019 ATA 10/2019 - SEGUNDA CÂMARA

VISTOS, relatados e discutidos estes autos de concessão de aposentadoria em favor de Mariza de Carvalho Varela, no cargo de Técnico Judiciário do Tribunal Regional do Trabalho da 1ª Região/RJ (TRT-1) , com fundamento no art. 40, § 1º, inciso III, alínea "a", §§ 3º e 17, da Constituição Federal, c/c art. 1º da Lei 10.887/2004 (aposentadoria voluntária, com proventos integrais calculados pela média das remunerações utilizadas como base para as contribuições) 
ACORDAM os Ministros do Tribunal de Contas da União, reunidos em Sessão da Segunda Câmara, diante das razões expostas pelo Relator, nos termos dos arts. 71, inciso III, da Constituição Federal, 1º, inciso V, e 39, inciso II, da Lei 8.443/1992, em:
9.1 em face da identificação de indícios de irregularidade no cálculo dos proventos da inativa Mariza de Carvalho Varela (XXX.511.597-XX) , e considerando que seu ato de aposentadoria foi disponibilizado a esta Corte de Contas há mais de cinco anos, franquear-lhe o direito de apresentar a este Tribunal, no prazo de 15 (quinze) dias, a contar da ciência, os argumentos de defesa que entender pertinentes;
9.2 determinar ao Tribunal Regional do Trabalho da 1ª Região que informe a este Tribunal de Contas, no prazo de 15 (quinze) dias, a contar da ciência, se o tempo averbado referente ao período de 1/5/1995 a 20/11/2005, em favor de Mariza de Carvalho Varela, gerou a concessão de vantagens remuneratórias à então servidora quando em atividade, inclusive abono de permanência;
9.3 esclarecer, desde logo, à ex-servidora Mariza de Carvalho Varela e ao Tribunal Regional do Trabalho da 1ª Região que:
9.3.1 nos termos do art. 96, inciso VIII, da Lei 8.213/1991, incluído pela Medida Provisória 871/2019, é possível a desaverbação do tempo de serviço excedente não contabilizado no cálculo da média remuneratória de Mariza de Carvalho Varela (1/5/1995 a 28/2/2002 e 13/6/2002 a 20/11/2005) , à peça 4, desde que esse tempo excedente não tenha gerado a concessão de vantagens remuneratórias à interessada enquanto em atividade, o que abrange o abono de permanência previsto  no §19 do art. 40 da Constituição Federal;
9.3.2 caso atendida a condição descrita no subitem 9.3.1, e a interessada venha a solicitar a desaverbação do tempo de contribuição excedente (1/5/1995 a 28/2/2002 e 13/6/2002 a 20/11/2005) , poderá ser emitido novo ato concessório, com base no tempo de serviço remanescente, suficiente para a obtenção do direito à aposentadoria nos moldes originalmente requeridos;
9.4 dar ciência deste Acórdão, bem como do Relatório e Voto que o integram, à interessada e ao Tribunal Regional do Trabalho da 1ª Região, informando que, a teor do art. 279 do Regimento Interno do TCU, não cabe pedido de reexame contra decisão que formular diligência ou franquear direito de defesa.

Ato de aposentadoria.

Segunda Câmara

Tribunal Regional do Trabalho da 1ª Região/RJ.

3. Interessados/Responsáveis:
3.1. Interessado: Mariza de Carvalho Varela (XXX.511.597-XX).

13.1. Ministros presentes: Augusto Nardes (na Presidência), Aroldo Cedraz e Raimundo Carreiro (Relator).
13.2. Ministro-Substituto convocado: Augusto Sherman Cavalcanti.
13.3. Ministro-Substituto presente: André Luís de Carvalho.

ACORDAO-COMPLETO-2367904

Acórdão 7439/2019 - Segunda Câmara

RAIMUNDO CARREIRO

Trata-se de ato de concessão de aposentadoria em favor de Mariza de Carvalho Varela (CPF: XXX.511.597-XX) , no cargo de Técnico Judiciário do Tribunal Regional do Trabalho da 1ª Região/RJ - TRT-1. 
2.	Reproduzo a seguir, com ajustes de forma, o teor principal da instrução conclusiva lavrada no âmbito da Sefip, cujas conclusões foram endossadas pela direção da unidade técnica e pelo Ministério Público de Contas (peças 7 a 9) :	
          (...)	
EXAME TÉCNICO  
3.	Segundo ato concessório (peça 4, p. 5) , a aposentadoria se deu na modalidade voluntária, com proventos integrais, calculados pela média das remunerações utilizadas como base para as contribuições, com fundamento no art. 40, § 1º, inciso III, alínea "a", §§ 3º e 17, da Constituição Federal, com redação dada pela Emenda Constitucional 41/2003, c/c arts. 1º e 15 da Lei 10.887/2004 (regras novas) :
Constituição Federal
"Art. 40. Aos servidores titulares de cargos efetivos da União, dos Estados, do Distrito Federal e dos Municípios, incluídas suas autarquias e fundações, é assegurado regime de previdência de caráter contributivo e solidário, mediante contribuição do respectivo ente público, dos servidores ativos e inativos e dos pensionistas, observados critérios que preservem o equilíbrio financeiro e atuarial e o disposto neste artigo.
§ 1º Os servidores abrangidos pelo regime de previdência de que trata este artigo serão aposentados, calculados os seus proventos a partir dos valores fixados na forma dos §§ 3º e 17:
 (...) 
III - voluntariamente, desde que cumprido tempo mínimo de dez anos de efetivo exercício no serviço público e cinco anos no cargo efetivo em que se dará a aposentadoria, observadas as seguintes condições: 
a) sessenta anos de idade e trinta e cinco de contribuição, se homem, e cinqüenta e cinco anos de idade e trinta de contribuição, se mulher; 
 (...) 
§ 3º Para o cálculo dos proventos de aposentadoria, por ocasião da sua concessão, serão consideradas as remunerações utilizadas como base para as contribuições do servidor aos regimes de previdência de que tratam este artigo e o art. 201, na forma da lei.
 (...) 
§ 17. Todos os valores de remuneração considerados para o cálculo do benefício previsto no § 3° serão devidamente atualizados, na forma da lei". 
Lei 10.887/2004
"Art. 1o No cálculo dos proventos de aposentadoria dos servidores titulares de cargo efetivo de qualquer dos Poderes da União, dos Estados, do Distrito Federal e dos Municípios, incluídas suas autarquias e fundações, previsto no § 3o do art. 40 da Constituição Federal e no art. 2o da Emenda Constitucional no 41, de 19 de dezembro de 2003, será considerada a média aritmética simples das maiores remunerações, utilizadas como base para as contribuições do servidor aos regimes de previdência a que esteve vinculado, correspondentes a 80% (oitenta por cento) de todo o período contributivo desde a competência julho de 1994 ou desde a do início da contribuição, se posterior àquela competência.
§ 1o As remunerações consideradas no cálculo do valor inicial dos proventos terão os seus valores atualizados mês a mês de acordo com a variação integral do índice fixado para a atualização dos salários-de-contribuição considerados no cálculo dos benefícios do regime geral de previdência social.
§ 2o A base de cálculo dos proventos será a remuneração do servidor no cargo efetivo nas competências a partir de julho de 1994 em que não tenha havido contribuição para regime próprio.
§ 3o Os valores das remunerações a serem utilizadas no cálculo de que trata este artigo serão comprovados mediante documento fornecido pelos órgãos e entidades gestoras dos regimes de previdência aos quais o servidor esteve vinculado ou por outro documento público, na forma do regulamento.
§ 4o Para os fins deste artigo, as remunerações consideradas no cálculo da aposentadoria, atualizadas na forma do § 1o deste artigo, não poderão ser:
I - inferiores ao valor do salário-mínimo;
II - superiores ao limite máximo do salário-de-contribuição, quanto aos meses em que o servidor esteve vinculado ao regime geral de previdência social.
§ 5o Os proventos, calculados de acordo com o caput deste artigo, por ocasião de sua concessão, não poderão ser inferiores ao valor do salário-mínimo nem exceder a remuneração do respectivo servidor no cargo efetivo em que se deu a aposentadoria.
 (...) 
Art. 15.  Os proventos de aposentadoria e as pensões de que tratam os arts. 1o e 2o desta Lei serão reajustados, a partir de janeiro de 2008, na mesma data e índice em que se der o reajuste dos benefícios do regime geral de previdência social, ressalvados os beneficiados pela garantia de paridade de revisão de proventos de aposentadoria e pensões de acordo com a legislação vigente".
4.	Segundo disposto no art. 1º da Lei 10.887/2004, no cálculo dos proventos de aposentadoria, será considerada a média aritmética simples das maiores remunerações, utilizadas como base para as contribuições do servidor aos regimes de previdência a que esteve vinculado, correspondentes a 80% (oitenta por cento) de todo o período contributivo desde a competência julho de 1994 ou desde a do início da contribuição, se posterior àquela competência.
5.	De acordo com o ato concessório de aposentadoria, a servidora ingressou no cargo em que se deu a aposentadoria após o mês de julho/1994, mas averbou, para fins de aposentadoria, tempo de serviço prestado em empresa privada, pública ou sociedade de economia mista, onde era vinculada ao Regime Geral de Previdência Social - RGPS e tempo de serviço prestado em outro órgão público, onde era vinculado ao Regime Próprio de Previdência Social - RPPS.
6.	Diante disso, visando averiguar se todas as remunerações (a partir de julho/1994) integraram o cálculo dos proventos de aposentadoria, esta Unidade Técnica solicitou a memória de cálculo dos proventos, discriminando mês a mês, todas as remunerações que integraram o cálculo da média das remunerações que trata o art. 1º da Lei 10.887/2004 (peça 1) que foi prontamente atendida (peça 4) .
7.	Conforme mapa de tempo de serviço/contribuição acostado na peça 4, p. 6/8, a interessada ingressou no TRT-1 em 21/11/2005, tendo averbado os seguintes tempos de serviço/contribuição: a) atestado pelo Instituto Nacional do Seguro Social - INSS: nos períodos de 1º/3/1969 a 13/9/1969, 14/9/1969 a 8/7/1970, 7/1/1974 a 14/3/1975, 10/4/1975 a 20/5/1975, 10/9/1975 a 18/3/1991 e 1º/5/1995 a 28/2/2002; b) atestado por órgão público: no período de 13/6/2002 a 20/11/2005.
8.	Agora, avaliando a memória de cálculo dos proventos acostada na peça 4, p. 13/15, constata-se que o tempo de serviço/contribuição atestado pelo INSS e RPPS (órgão estadual) e prestado após julho/1994 não integrou o cálculo da média das remunerações.
9.	Nesse caso, entende-se que houve impropriedades no cálculo dos proventos, haja vista que os salários de contribuição do tempo de serviço atestado pelo INSS e RPPS (órgão estadual) após julho/1994 não integraram a média das remunerações encontrada, o que afronta o art. 1º da Lei 10.887/2004, razão pela qual o ato deve ser apreciado pela ilegalidade.
10.	Nada obstante, deve-se dispensar a devolução dos valores indevidamente recebidos de boa-fé, nos termos do Enunciado 106 da Súmula de Jurisprudência deste Tribunal.
11.	Por fim, vale destacar que o aludido ato deu entrada neste Tribunal há menos de cinco anos, não sendo aplicável, portanto, o procedimento de contraditório e ampla defesa determinado pelo Acórdão 587/2011-TCU-Plenário.
CONCLUSÃO 
12.	A abrangência e a profundidade das verificações levadas a efeito fundamentam convicção de que o ato de aposentadoria deve ser apreciado pela ilegalidade, haja vista que os salários de contribuição do tempo de serviço atestado pelo INSS e RPPS (órgão estadual) após julho/1994 não integraram a média das remunerações encontrada, o que afronta o art. 1º da Lei 10.887/2004.  
PROPOSTA DE ENCAMINHAMENTO 
13.	Ante o exposto, com fundamento nos arts. 71, inciso III, da Constituição Federal, 1o, inciso V, e 39, inciso II, da Lei 8.443/1992 e 260, § 1o, do Regimento Interno do Tribunal de Contas da União, propõe-se:
a)  considerar ilegal e negar o registro do ato constante do presente processo.
b) dispensar o ressarcimento das quantias indevidamente recebidas de boa-fé, consoante o disposto no Enunciado 106 da Súmula de Jurisprudência do TCU;
c) determinar à Unidade Jurisdicionada que:
c.1) abstenha de realizar pagamentos para o ato ora apreciado pela ilegalidade, no prazo 15 (quinze) dias, contados a partir da ciência desta deliberação, sujeitando-se a autoridade administrativa omissa à responsabilidade solidária, nos termos do art. 262, caput, do Regimento Interno do TCU;
c.2) emita novo ato de aposentadoria e submeta-o a registro deste Tribunal no prazo de trinta dias, após corrigida a falha que ensejou na ilegalidade do ato;
c.3) comunique a interessada do teor desta decisão, alertando-a de que o efeito suspensivo proveniente da interposição de eventuais recursos não a exime da devolução dos valores percebidos indevidamente após a respectiva notificação, caso os recursos não sejam providos;
c.4) no prazo de trinta dias, contados da ciência da decisão, envie a este Tribunal documentos comprobatórios de que a interessada está ciente do julgamento deste Tribunal.
É o Relatório.

não há

Procurador Júlio Marcelo de Oliveira.

APOSENTADORIA. TRT-1. ERRO NO CÁLCULO DA MÉDIA DAS REMUNERAÇÕES PARA FINS DE FIXAÇÃO DOS PROVENTOS DE APOSENTADORIA. PROPOSTA DE ILEGALIDADE. ATO DISPONIBILIZADO AO TCU HÁ MAIS DE CINCO ANOS. NECESSIDADE DE OITIVA PRÉVIA DA INTERESSADA. CONSIDERAÇÕES SOBRE A DESAVERBAÇÃO DE TEMPO DE SERVIÇO EXECEDENTE, EM FACE DA MP 871/2019. DECISÃO PRELIMINAR DE OITIVA PRÉVIA, DILIGÊNCIA E ORIENTAÇÕES À INTERESSADA E AO ÓRGÃO DE ORIGEM.

APOSENTADORIA (APOS)

Secretaria de Fiscalização de Pessoal (SEFIP).

Trata-se de ato de aposentadoria em favor de Mariza de Carvalho Varela, no cargo de Técnico Judiciário do Tribunal Regional do Trabalho da 1ª Região/RJ (TRT-1) , expedido com fundamento no art. 40, § 1º, inciso III, alínea "a", §§ 3º e 17, da Constituição Federal, com redação dada pela Emenda Constitucional 41/2003, c/c art. 1º da Lei 10.887/2004, a saber, aposentadoria voluntária, com proventos integrais calculados pela média das remunerações utilizadas como base para as contribuições.
2.	De plano, observo que o ato foi disponibilizado a este Tribunal em 27/09/2012 (peça 5) , portanto, há mais de cinco anos, o que impõe a instauração de contraditório para a interessada, conforme pacífica jurisprudência deste Tribunal, firmada no Acórdão 587/2011-TCU-Plenário (relator Ministro Valmir Campelo) .
3.	Não obstante, decidi trazer o feito à deliberação prévia deste Colegiado, para que a decisão preliminar de oitiva seja acompanhada, desde logo, de orientação à interessada acerca de possível alternativa para que sua aposentadoria venha a prosperar nos termos requeridos. 
4.	A instrução conclusiva da Secretaria de Fiscalização de Pessoal concluiu pela impugnação do ato, em virtude de erro no cálculo da média das remunerações para fins de fixação dos proventos, no que foi acompanhada pelo Parquet.
5.	As razões apresentadas pela unidade técnica foram assim expressas na respectiva instrução, coligida no Relatório:
5.	De acordo com o ato concessório de aposentadoria, a servidora ingressou no cargo em que se deu a aposentadoria após o mês de julho/1994, mas averbou, para fins de aposentadoria, tempo de serviço prestado em empresa privada, pública ou sociedade de economia mista, onde era vinculada ao Regime Geral de Previdência Social - RGPS e tempo de serviço prestado em outro órgão público, onde era vinculado ao Regime Próprio de Previdência Social - RPPS.
 (...) 
7.	Conforme mapa de tempo de serviço/contribuição acostado na peça 4, p. 6/8, a interessada ingressou no TRT-1 em 21/11/2005, tendo averbado os seguintes tempos de serviço/contribuição: a) atestado pelo Instituto Nacional do Seguro Social - INSS: nos períodos de 1º/3/1969 a 13/9/1969, 14/9/1969 a 8/7/1970, 7/1/1974 a 14/3/1975, 10/4/1975 a 20/5/1975, 10/9/1975 a 18/3/1991 e 1º/5/1995 a 28/2/2002; b) atestado por órgão público: no período de 13/6/2002 a 20/11/2005.
8.	Agora, avaliando a memória de cálculo dos proventos acostada na peça 4, p. 13/15, constata-se que o tempo de serviço/contribuição atestado pelo INSS e RPPS (órgão estadual) e prestado após julho/1994 não integrou o cálculo da média das remunerações.
9.	Nesse caso, entende-se que houve impropriedades no cálculo dos proventos, haja vista que os salários de contribuição do tempo de serviço atestado pelo INSS e RPPS (órgão estadual) após julho/1994 não integraram a média das remunerações encontrada, o que afronta o art. 1º da Lei 10.887/2004, razão pela qual o ato deve ser apreciado pela ilegalidade. [Grifei].
6.	O direito à aposentadoria requerida, conforme reconhecido na fase de instrução, é incontroverso. A servidora aposentou-se em 30/7/2012, aos 62 anos de idade, com 12 anos de serviço público, 6 anos no exercício do cargo e 41 anos de tempo total de contribuição previdenciária, satisfazendo, portanto, todos os requisitos para a inativação com base nas normas constitucionais adotadas como fundamento para a concessão (55 anos de idade, 10 anos de exercício no serviço público, 5 anos no cargo efetivo e 30 anos de contribuição) .  
7.	O cerne da impugnação foi o erro no cálculo da média remuneratória usado para definição dos proventos, nos termos do art. 1º, caput, da Lei 10.887/2004, verbis:
        Art. 1º No cálculo dos proventos de aposentadoria dos servidores titulares de cargo efetivo de qualquer dos Poderes da União, dos Estados, do Distrito Federal e dos Municípios, incluídas suas autarquias e fundações, previsto no §3o do art. 40 da Constituição Federal e no art. 2o da Emenda Constitucional nº  41, de 19 de dezembro de 2003, será considerada a média aritmética simples das maiores remunerações, utilizadas como base para as contribuições do servidor aos regimes de previdência a que esteve vinculado, correspondentes a 80% (oitenta por cento) de todo o período contributivo desde a competência julho de 1994 ou desde a do início da contribuição, se posterior àquela competência.  (Grifei) .
8.	Ocorre que o exame mais atento dos autos revela peculiaridades despercebidas na fase de instrução. 
9.	Explico: as certidões de tempo de contribuição e os mapas de tempo de serviço da interessada, à peça 4, confirmam que o período laboral averbado pela então servidora excede em muito o limite fixado, para mulheres, na alínea "a" do inciso III do §1º do art. 40 da Constituição Federal, a saber: trinta anos de contribuição. Isso é demonstrado na tabela a seguir, elaborada a partir das certidões de tempo de contribuição à peça 4: 
Tabela - Tempos de serviço averbados - Mariza de Carvalho Varela
	Tempo de contribuição anterior a 1994
	tempos averbados

	RGPS/INSS - 1/3/1969 a 18/3/1991
	18 anos,  2 meses e   8 dias

	Tempo de contribuição a partir de 1994
	tempos averbados

	RGPS/INSS - 1/5/1995 a 28/2/2002
	  6 anos, 10 meses e  0 dias

	RIOPREVIDÊNCIA - Estado do Rio de Janeiro - 13/6/2002 a 20/11/2005
	  3 anos,  5 meses e 12 dias

	RPPS - TRT 1ª Região  - 21/11/2005 a 29/7/2018
	12 anos,  8 meses e 14 dias

	Tempo total
	41 anos,    1 mês   e 29 dias

	Tempo necessário à implementação do direito
	30 anos

	Tempo excedente (passível de desaverbação) 
	11 anos,    1 mês   e 29 dias

10.	No caso vertente, a unidade técnica identificou que o cálculo da média das remunerações não considerou os períodos de contribuição havidos entre 1995 e a data de ingresso da servidora no serviço público federal (TRT da 1ª Região) . 
11.	Embora essa informação seja correta, pois a memória de cálculo à peça 4 adota apenas as remunerações pagas a partir de novembro de 2005, mês da posse no cargo efetivo em que se deu a aposentadoria, o período desconsiderado na memória de cálculo - 1995 a 2005 - excede o mínimo necessário à aquisição do direito à aposentadoria.
12.	Diante dessa evidência, cumpre analisar a possibilidade de desaverbação do referido tempo excedente, o que tornaria regular o método de cálculo da média remuneratória adotado pelo órgão concedente. 
13.	No caso concreto, caso seja possível a desaverbação do tempo de contribuição relativo ao período de 1995 a 2005, no total de 10 anos, 3 meses e 12 dias, ainda assim a ex-servidora integralizaria o tempo necessário para adquirir o direito à aposentadoria nos moldes requeridos, de 30 anos. Conforme a tabela acima, o tempo excedente (11 anos, 1 mês e 29 dias) supera o período laboral posterior a 1994 não considerado na memória de cálculo.
14.	Nesse contexto, impõe considerar que, com o advento da recente Medida Provisória 871/2019, o instituto da desaverbação passou a receber uma restrição, descrita no inciso VIII do art. 96 da Lei 8.213/1991, verbis:
Art. 96 O tempo de contribuição ou de serviço de que trata esta Seção será contado de acordo com a legislação pertinente, observadas as normas seguintes:
 (...) 
VIII - é vedada a desaverbação de tempo em regime próprio de previdência social quando o tempo averbado tenha gerado a concessão de vantagens remuneratórias ao servidor público em atividade.  (Grifei) .
15.	   Segundo informações contidas no ato disponibilizado a este Tribunal (peça 5) , a servidora não obteve anuênios nem outras vantagens remuneratórias permanentes em virtude do excesso de tempo averbado, o que, em princípio, autorizaria a desaverbação do tempo excedente.
16.	   Entretanto, segundo a interpretação dada à matéria na Nota Informativa SEI nº 1/2019/CONOR/CGNAL/SRPPS/SPREV-ME, produzida pela Subsecretaria dos Regimes Próprios de Previdência Social, da Secretaria da Previdência (atualmente vinculada ao Ministério da Economia) , o abono de permanência, previsto no §19 do art. 40 da Constituição Federal, enquadra-se como uma das vantagens remuneratórias que obstam a desaverbação.
17.	   Desse modo, caso a ex-servidora não tenha recebido o abono de permanência com base no tempo excedente que foi omitido no cálculo de sua média remuneratória, ela poderá solicitar a desabervação desse período, o que sanará a irregularidade identificada em seu ato. Cabe, assim, orientar a inativa e o TRT da 1ª Região sobre essa possibilidade.
18.	   Saliento que o procedimento sugerido ajusta-se plenamente ao requisito de equidade que se espera do Direito Previdenciário. Isso porque seria paradoxal que uma averbação excedente de tempo de contribuição, como no caso em tela, redundasse em proventos inferiores aos que seriam pagos se a servidora estivesse permanecido inativa durante esse período, sem contribuir para nenhum regime de previdência. Estaríamos diante da absurda situação em que a contribuição previdenciária excedente causaria a redução dos proventos! A única hipótese impeditiva dessa desaverbação seria, com já mencionado, a fruição de vantagem remuneratória decorrente desse período excedente, a exemplo do abono de permanência.
19.	     Cumpre observar que o raciocínio aqui desenvolvido, acerca da desaverbação, parte da premissa de que os vencimentos da servidora no período entre 1995 e seu ingresso no cargo efetivo na Justiça do Trabalho foram menores que as remunerações auferidas no cargo em que se deu a aposentadoria. Até porque, segundo os cálculos atuais, o valor médio obtido, de R$ R$ 4.982,88, já teve de ser reduzido para não ultrapassar o limite do vencimento base, de R$ 4.862,18 (peça 4) , em respeito à regra do §5º do art. 1º da Lei 10.887/2004: 
§ 5º Os proventos, calculados de acordo com o caput deste artigo, por ocasião de sua concessão, não poderão ser inferiores ao valor do salário-mínimo nem exceder a remuneração do respectivo servidor no cargo efetivo em que se deu a aposentadoria.  (Grifei) .
20.	      Conforme assinalado de início, cumpre conceder previamente à interessada o direito de contraditório, porquanto seu ato foi disponibilizado a este Tribunal há mais de cinco anos, sem prejuízo de expedir a referida orientação, com o intuito de agilizar os trâmites necessários à regularização de seus proventos, desde que, obviamente, o caso não se enquadre na vedação constante do inciso VIII do art. 96 da Lei 8.213/1991, inclusive em relação ao abono de permanência. 
21.	     Destarte, faz-se necessário, também, diligenciar ao órgão de origem para que informe se o tempo averbado no período de 1/5/1995 a 20/11/2005 gerou a concessão de vantagens remuneratórias à então servidora quando em atividade, inclusive abono de permanência.
22.	    Por fim, considero oportuno informar no acórdão que, a teor do art. 279 do RITCU, não cabe pedido de reexame contra decisão que apenas formular diligência ou franquear direito de defesa, verbis:
Art. 279. Ressalvada a hipótese de embargos de declaração, não cabe recurso de decisão que rejeitar alegações de defesa, converter processo em tomada de contas especial ou determinar sua instauração, ou ainda que determinar a realização de citação, audiência, diligência ou fiscalização. [grifei].
Parágrafo único. Se a parte intentar o recurso, a documentação encaminhada será aproveitada como defesa, sempre que possível, sem prejuízo da realização da citação ou da audiência, quando for obrigatória.
	    Do exposto, VOTO por que seja aprovado o Acórdão que ora submeto a este Colegiado.
TCU, Sala das Sessões Ministro Luciano Brandão Alves de Souza, em 9 de abril de 2019.
RAIMUNDO CARREIRO 
Relator